【裁判字號】    98,上易,1345
【裁判日期】    980715
【裁判案由】    竊盜
【裁判全文】
臺灣高等法院刑事判決                98年度上易字第1345號
上  訴  人
即  被  告  乙○○
                    （現於臺灣新店戒治所強制戒治中）
上列上訴人因竊盜案件，不服臺灣板橋地方法院97年度易字第
3017號，中華民國97年12月31日第一審判決（起訴案號：臺灣板
橋地方法院檢察署97年度偵字第22627號），提起上訴，本院判
決如下：
    主  文
上訴駁回。
    事  實
一、乙○○前因違反懲治盜匪條例案件，經臺灣臺北地方法院以
    80年度訴緝字第36號判處有期徒刑15年，嗣經本院以80度上
    訴字第1650號判決駁回上訴確定，於民國87年8月13日縮刑
    假釋出監。復因施用毒品案件，經臺灣臺北地方法院以90年
    度板簡字第738號判處有期徒刑4月確定，經與上開假釋撤銷
    後之殘刑6年1月29日接續執行，已於96年2月28日縮刑期滿
    執行完畢。仍不知悔改，基於意圖為自己不法所有之犯意，
    於97年7月4日22時10分許，駕駛車號HT-2027號自用小客貨
    車，攜帶其所有、客觀上可供兇器使用之鐵鎚、鐵剪各1 支
    （均未扣案），至臺北縣土城市○○街27之13號「錡鴻商業
    公司」廠房外，先以所攜帶之鐵鎚1支敲破該公司廠長甲○
    ○所管領、包裹電纜線之塑膠管（毀損部分未據告訴），再
    持所攜帶之鐵剪1支剪下甲○○所管領、長約70公尺之電纜
    線而竊取之，得手後駕駛上開自用小貨車載運竊得之電纜線
    離去，嗣將之販賣給不知情之某資源回收廠，得款新臺幣6
    、7千元花用一空。嗣經警依目擊證人提供之車號，循線在
    臺北縣土城市○○路某處查獲乙○○，始悉上情。
二、案經甲○○訴由臺北縣政府警察局土城分局報請臺灣板橋地
    方法院檢察署檢察官偵查起訴。
    理  由
一、訊據被告乙○○矢口否認有何竊盜犯行，辯稱：「可能是我
    在作噴漆廣告時，被誤記錯車牌，或者我作廣告時記我的車
    牌，既然可以記住我的車牌，怎麼可能沒有發現偷竊者，這
    違反常理」云云。惟查上揭事實，迭據被告乙○○於警詢、
    偵訊及原審審理時坦承不諱，核與證人甲○○於警詢及偵訊
    時所述情節相符，並有車籍查詢基本資料1紙、現場照片2幀
    附卷可稽，足認被告之自白與事實相合。被告事後改稱：「
    我有吸食安非他命的習慣，在地檢、地院承認是因我人在外
    面，我怕被收押才承認，在警詢是警察誤導我承認，他說我
    有精神病沒有關係，頂多判緩刑，如果我不承認，要搜身，
    要送法院，因為我身上有毒品，我怕被搜身才承認」云云，
    無非卸責之詞，不足採信。綜上，本案事證已臻明確，被告
    犯行堪予認定，應依法論科。
二、查被告持以行竊之鐵鎚、鐵剪各1 支，係其從事拆屋職業上
    所使用之金屬工具，此據被告供明在卷（見原審卷第31頁）
    ，衡情質地堅硬，破壞力強，倘持以揮刺、擊打，顯足以傷
    害人之生命、身體安全，認具有客觀上之危險性，自屬兇器
    無疑。核被告所為，係犯刑法第321條第1項第3款之攜帶兇
    器竊盜罪。被告曾受如上揭事實欄所述之有期徒刑執行完畢
    ，有本院被告前案紀錄表可考，其於受有期徒刑之執行完畢
    後，5年以內故意再犯本案有期徒刑以上之罪，為累犯，應
    依刑法第47條第1項規定加重其刑。原審認被告罪證明確，
    適用刑法第321條第1項第3款、第47條第1項之規定，及審酌
    被告正值壯盛之年，不思以正當方法得財，擅自持工具破壞
    竊取他人廠房之電纜線，對於被害人造成之損害不輕，惟念
    其自始至終均坦承犯行，犯罪後之態度尚佳等一切情狀，量
    處有期徒刑9月。復說明被告持以行竊之鐵鎚、鐵剪各1 支
    ，均未扣案，被告供稱已經不知下落，復無證據足認目前仍
    然存在，爰不予宣告沒收。其認事用法及量刑，均無不合，
    被告上訴意旨，仍執陳詞，否認犯罪，核無理由，其上訴應
    予駁回。
據上論斷，應依刑事訴訟法第368條，判決如主文。
本案經檢察官鄭龍照到庭執行職務。
中    華    民    國    98    年     7    月    15    日
                  刑事第一庭審判長法  官  葉騰瑞
                                  法  官  王炳梁
                                  法  官  莊明彰
以上正本證明與原本無異。
不得上訴。
                                  書記官  吳金來
中    華    民    國    98    年     7    月    15    日
附錄：本案論罪科刑法條全文
中華民國刑法第321 條：
犯竊盜罪而有左列情形之一者，處6月以上、5年以下有期徒刑：
一  於夜間侵入住宅或有人居住之建築物、船艦或隱匿其內而犯
    之者。
二  毀越門扇、牆垣或其他安全設備而犯之者。
三  攜帶兇器而犯之者。
四  結夥三人以上而犯之者。
五  乘火災、水災或其他災害之際而犯之者。
六  在車站或埠頭而犯之者。
前項之未遂犯罰之。


司法院資訊處製作；財團法人民間司法改革基金會備份。
